【裁判字號】    92,訴,1010
【裁判日期】    920630
【裁判案由】    毒品危害防制條例
【裁判全文】
臺灣板橋地方法院刑事判決                        九十二年度訴字第一一號
    公  訴  人  臺灣板橋地方法院檢察署檢察官
    被      告  甲○○
右列被告因毒品危害防制條例案件，經檢察官聲請簡易判決處刑（九十二年度毒偵字
第四二二九、三八四九號），本院板橋簡易庭認為不宜以簡易判決處刑，改分通常程
序審判，本院判決如左：
    主  文
甲○○連續施用第一級毒品，累犯，處有期徒刑拾月。扣案之第一級毒品海洛因（共
計淨重零點壹肆公克）沒收銷毀之。
    事  實
一、甲○○曾因違反肅清煙毒條例等案件，經臺灣高等法院以八十三年度上訴字第八
    六八號判處有期徒刑三年六月確定，於民國八十五年九月十九日假釋付保護管束
    ，於八十六年九月二十四日假釋期滿，所餘刑期內未經撤銷假釋，其未執行之刑
    ，以已執行論。又因施用毒品，經本院以九十年度毒聲字第四八一四號裁定送勒
    戒處所觀察、勒戒，經觀察、勒戒後，認無繼續施用毒品傾向，經臺灣板橋地方
    法院檢察署檢察官於九十一年一月十四日以九十一年度毒偵字第四三五九號為不
    起訴處分確定。詎其仍未戒除毒癮，復於前開不起訴處分後五年內基於施用第一
    級毒品海洛因（以下簡稱海0.洛因）之概括犯意，自九十一年六月間某日起，至
    同年十二月二日某時止（起訴書漏載最後一次施用日期），先後多次在臺北縣中
    和市○○街二十五巷十二弄二十號之二住處、台北縣中和市○○路海山宮等地，
    以將海洛因摻水後，再以針筒注射入體內之方式施用海洛因。嗣分別於九十一年
    十月二十九日上午九時五十分許，為警在台北縣中和市○○街與員山路口查獲，
    並扣得海洛因一包（淨重零點零九公克），於同年十二月二十日下午三時三十分
    許，為警在台北縣中和市○○街二十五巷十二弄口查獲，並扣得海洛因一包（淨
    重零點零五公克）。經臺灣板橋地方法院檢察署檢察官聲請本院以九十一年度毒
    聲字第三九八一號裁定送臺灣台北看守所附設勒戒處所觀察、勒戒後，認有繼續
    施用毒品傾向，並經本院以九十一年度毒聲字第四二四一號裁定送戒治處所施以
    強制戒治一年。
二、案經台北市政府警察局萬華分局報告臺灣板橋地方法院檢察署檢察官偵查後聲請
    簡易判決處刑。
    理  由
一、右揭事實，業據被告甲○○於本院審理中坦承不諱，其於九十一年十月二十九日
    為警查獲後所採集之尿液，經送往台北市立療養院檢驗結果，有嗎啡陽性反應，
    有該局尿液檢驗報告書乙紙在卷可稽，此外並有為警於九十一年十月二十九日所
    查獲之海洛因一包（淨重零點零九公克），於同年十二月二日所查獲之海洛因一
    包（淨重零點零五公克）扣案可證，而前開扣案之物，經分別送往法務部調查局
    檢驗結果，確實均含有海洛因成分，有該局調科壹字第０六０００六六五一號、
    000000000號鑑定通知書各乙紙附卷可稽，足徵被告自白與事實相符，
    被告應確有連續施用海洛因犯行。又被告曾因施用毒品，經本院以九十年度毒聲
    字第四八一四號裁定送勒戒處所觀察、勒戒，經觀察、勒戒後，認無繼續施用毒
    品傾向，經臺灣板橋地方法院檢察署檢察官於九十一年一月十四日以九十一年度
    毒偵字第四三五九號為不起訴處分確定，復因本件施用第一級毒品犯行，經臺灣
    板橋地方法院檢察署檢察官聲請本院九十一年度毒聲字第三九八一號裁定送臺灣
    台北看守所附設勒戒處所觀察、勒戒後，認有繼續施用毒品傾向，並經本院以九
    十一年度毒聲字第四二四一號裁定送戒治處所施以強制戒治一年，亦有臺灣高等
    法院被告全國前案紀錄表、前開不起訴處分書、本院裁定、臺灣台北看守所附設
    勒戒處所有無繼續施用毒品傾向證明書各乙紙附卷足憑。足徵被告因無繼續施用
    毒品傾向經檢察官為不起訴處分後，五年內再犯毒品危害防制條例第十條第一項
    之罪，經觀察、勒戒後，認有繼續施用毒品傾向。本件事證明確，被告犯行均洵
    堪認定。
二、查海洛因為毒品危害防制條例第二條第二項第一款明定之第一級毒品，均不得持
    有、施用及販賣。核被告所為係犯毒品危害防制條例第十條第一項之罪。其施用
    海洛因前後分別持有海洛因之低度行為應為施用之高度行為所吸收，均不另論罪
    。其先後多次施用海洛因行為，均時間緊接，方法相同，觸犯構成要件相同之罪
    名，顯係基於概括犯意反覆為之，應依連續犯之規定論以一罪，並加重其刑。又
    被告曾因違反肅清煙毒條例等案件，經臺灣高等法院以八十三年度上訴字第八六
    八號判處有期徒刑三年六月確定，於八十五年九月十九日假釋付保護管束，於八
    十六年九月二十四日假釋期滿，所餘刑期內未經撤銷假釋，其未執行之刑，以已
    執行論，有臺灣高等法院被告全國前案紀錄表乙紙附卷足憑，其受有期徒刑之執
    行完畢，五年以內再犯有期徒刑以上之本罪，為累犯，應依法遞加重其刑。爰審
    酌施用海洛因對身心產生的危害、被告施用期間長短、次數，業經觀察、勒戒卻
    仍無法戒除施用毒品之惡習，顯見戒除毒癮之意志薄弱，兼衡其犯罪之動機、目
    的、手段、品行、坦承犯行之犯罪後態度等一切情狀，量處如主文所示之刑。
三、末查被告分別於九十一年十月二十九日所扣得之海洛因一包（淨重零點零九公克
    ），於同年十二月二日所扣得之海洛因一包（淨重零點零五公克），合計淨重零
    點一四公克，為查獲之第一級毒品，應依毒品危害條例第十八條第一項前段宣告
    沒收銷燬之。
據上論斷，應依刑事訴訟法第四百五十二條、第二百九十九條第一項前段，毒品危害
防制條例第十條第一項、第十八條第一項前段，刑法第十一條前段、第五十六條、第
四十七條，判決如主文。
本案經檢察官楊雅清到庭執行職務。
中      華      民      國    九十二     年      六      月    三十     日
                                       臺灣板橋地方法院刑事第二庭
                                           法  官   張   宏   節
右正本證明與原本無異。
如不服本判決，應於判決送達後十日內向本院提出上訴狀。
                                           書記官   李   淑   秋
中      華      民      國    九十二     年     六      月     三十     日
附錄：
毒品危害防制條例第十條：
施用第一級毒品者，處六月以上五年以下有期徒刑。
施用第二級毒品者，處三年以下有期徒刑。


司法院資訊處製作；財團法人民間司法改革基金會備份。
